【裁判字號】    97,抗,66
【裁判日期】    970327
【裁判案由】    假扣押
【裁判全文】
臺灣高等法院臺中分院民事裁定            97年度抗字第66號
    抗  告  人  甲  ○
上列抗告人因相對人苗栗縣政府等聲請假扣押事件，對於民國96
年11月13日臺灣苗栗地方法院96年度裁全字第1443號裁定提起抗
告，本院裁定如下：
    主  文
抗告駁回。
抗告訴訟費用由抗告人負擔。
    理  由
一、按債權人就金錢請求或得易為金錢請求之請求，欲保全強制
    執行者，得聲請假扣押。假扣押非有日後不能強制執行或甚
    難執行之虞者，不得為之。請求及假扣押之原因應釋明之。
    前項釋明如有不足，而債權人陳明願供擔保或法院認為適當
    者，法院得定相當之擔保，命供擔保後為假扣押（民事訴訟
    法第522條第1項、第523條第1項、第526 條第1項第2項）。
    是債權人聲請假扣押，應就其請求及假扣押之原因加以釋明
    。該項釋明如有不足，而債權人陳明願供擔保或法院認為適
    當者，法院得定相當之擔保，命供擔保後為假扣押。債權人
    之本案債權是否確實存在，於保全程序法院不得為實體上之
    審認（最高法院94年台抗字第665 號、最高法院93年台抗字
    第323 號民事裁判意旨參照）。至於債務人是否為執行名義
    效力所及，亦非保全程序法院所能審查。
二、本件相對人聲請假扣押，係主張依侵權行為損害賠償請求權
    ，對抗告人之財產於新台幣300 萬元為假扣押，已據提出戶
    籍資料、戶籍謄本、受災損害明細表、苗栗縣稅捐稽徵處房
    屋稅籍證明書、戶口名簿、新聞媒體剪報影本等為憑。原法
    院依上述規定，裁定命相對人供擔保後為假扣押，揆諸前揭
    說明，即無不合。
三、抗告意旨雖謂：抗告人於80年10月份在中國大陸與謝學樓結
    婚，始於87年來台定居，來台後夫婿並未負擔任何生活費用
    ，抗告人茹苦含辛獨立養子女，為避免讓子女居無定所，乃
    於92年12月貸款購置目前居住苗栗市○○里○○街9巷8號之
    房舍。有關夫婿謝學樓經營何種工作，抗告人並不知悉且並
    未向法院申請夫妻聯合財產，故夫婿經商失敗或失當，其行
    為與抗告人無涉。上開購屋款項係抗告人於大陸工作多年之
    積蓄及88年於苗栗市南苗夜市○○路口轉角處早餐店工作所
    得之金額，並向臺灣銀行苗栗分行貸約500 萬元所購買。今
    抗告人於97年1月7日接獲原法院96年度裁全字1443號函對上
    述房舍為假扣押，抗告人不服特此提出抗告，請依強制執行
    法第15條、第18條規定辦理云云。
四、經查，本件相對人聲請假扣押，係就金錢請求或得易為金錢
    請求之請求，為保全強制執行聲請假扣押，就假扣押之原因
    加以釋明並提供擔保，此與假扣押之要件相符。原裁定准許
    假扣押之聲請，經核於法並無違誤。抗告意旨所述上情，係
    屬實體上之爭執，應待假扣押之本案訴訟認定解決，非保全
    程序法院所能審認。抗告人據以對原假扣押裁定聲明不服，
    尚非有據。抗告意旨指摘原裁定不當，求予廢棄，顯無理由
    ，應予駁回。
五、據上論結本件抗告為無理由，爰依民事訴訟法第95條、第78
    條，裁定如主文。
中    華    民    國    97    年    3    月    27     日
                  民事第五庭   審判長法  官  林陳松
                                     法  官  王重吉
                                     法  官  古金男
以上正本係照原本作成。
不得再抗告。
                                     書記官  詹錫朋
中    華    民    國    97    年    3     月    27    日
                                                      Ａ


司法院資訊處製作；財團法人民間司法改革基金會備份。
